gavAkRiya wUwugalYu
gavAkRiya wUwurannu
gavAkRiya wUwugalYannu
gavAkRiya wUwuriMxa
gavAkRiya wUwugalYiMxa
gavAkRiya wUwurigeV
gavAkRiya wUwugalYigeV
gavAkRiya wUwuriMxa
gavAkRiya wUwugalYiMxa
gavAkRiya wUwura
gavAkRiya wUwugalYa
gavAkRiya wUwuralli
gavAkRiya wUwugalYalli
gavAkRiya wUwure
gavAkRiya wUwugalYe
gavAkRiya wUwurigoskara
gavAkRiya wUwugalYigoskara
gavAkRiya wUwurigoskara
gavAkRiya wUwugalYigoskara
gavAkRiya wUwurigAgi
gavAkRiya wUwugalYigAgi
gavAkRiya wUwurigAgi
gavAkRiya wUwugalYigAgi
gavAkRiya wUwurigosuga
gavAkRiya wUwugalYigosuga
gavAkRiya wUwurigosuga
gavAkRiya wUwugalYigosuga
gavAkRiya wUwurigiMwa
gavAkRiya wUwugalYigiMwa
gavAkRiya wUwuraMweV
gavAkRiya wUwugalYaMweV
gavAkRiya wUwuraMwa
gavAkRiya wUwugalYaMwa
gavAkRiya wUwuraMwaha
gavAkRiya wUwugalYaMwaha
gavAkRiya wUwuroVdaneV
gavAkRiya wUwugalYoVdaneV
gavAkRiya wUwuroVMxigeV
gavAkRiya wUwugalYoVMxigeV
gavAkRiya wUwurA
gavAkRiya wUwurU
gavAkRiya wUwuro
gavAkRiya wUwuro
gavAkRiya wUwuro
gavAkRiya wUwure
gavAkRiya wUwure
gavAkRiya wUwure
gavAkRiya wUwurannA
gavAkRiya wUwurannU
gavAkRiya wUwuranno
gavAkRiya wUwuranno
gavAkRiya wUwuranno
gavAkRiya wUwuranne
gavAkRiya wUwuranne
gavAkRiya wUwuranne
gavAkRiya wUwuriMxalA
gavAkRiya wUwuriMxalU
gavAkRiya wUwuriMxalo
gavAkRiya wUwuriMxalo
gavAkRiya wUwuriMxalo
gavAkRiya wUwuriMxale
gavAkRiya wUwuriMxale
gavAkRiya wUwuriMxale
gavAkRiya wUwurigA
gavAkRiya wUwurigU
gavAkRiya wUwurigo
gavAkRiya wUwurigo
gavAkRiya wUwurigo
gavAkRiya wUwurige
gavAkRiya wUwurige
gavAkRiya wUwurige
gavAkRiya wUwuriMxalA
gavAkRiya wUwuriMxalU
gavAkRiya wUwuriMxalo
gavAkRiya wUwuriMxalo
gavAkRiya wUwuriMxalo
gavAkRiya wUwuriMxale
gavAkRiya wUwuriMxale
gavAkRiya wUwuriMxale
gavAkRiya wUwuralliyA
gavAkRiya wUwuralliyU
gavAkRiya wUwuralliyo
gavAkRiya wUwuralliyo
gavAkRiya wUwuralliyo
gavAkRiya wUwuralliye
gavAkRiya wUwuralliye
gavAkRiya wUwuralliye
gavAkRiya wUwugalYA
gavAkRiya wUwugalYU
gavAkRiya wUwugalYo
gavAkRiya wUwugalYo
gavAkRiya wUwugalYo
gavAkRiya wUwugalYe
gavAkRiya wUwugalYe
gavAkRiya wUwugalYe
gavAkRiya wUwugalYannA
gavAkRiya wUwugalYannU
gavAkRiya wUwugalYanno
gavAkRiya wUwugalYanno
gavAkRiya wUwugalYanno
gavAkRiya wUwugalYanne
gavAkRiya wUwugalYanne
gavAkRiya wUwugalYanne
gavAkRiya wUwugalYiMxalA
gavAkRiya wUwugalYiMxalU
gavAkRiya wUwugalYiMxalo
gavAkRiya wUwugalYiMxalo
gavAkRiya wUwugalYiMxalo
gavAkRiya wUwugalYiMxale
gavAkRiya wUwugalYiMxale
gavAkRiya wUwugalYiMxale
gavAkRiya wUwugalYigA
gavAkRiya wUwugalYigU
gavAkRiya wUwugalYigo
gavAkRiya wUwugalYigo
gavAkRiya wUwugalYigo
gavAkRiya wUwugalYige
gavAkRiya wUwugalYige
gavAkRiya wUwugalYige
gavAkRiya wUwugalYiMxalA
gavAkRiya wUwugalYiMxalU
gavAkRiya wUwugalYiMxalo
gavAkRiya wUwugalYiMxalo
gavAkRiya wUwugalYiMxalo
gavAkRiya wUwugalYiMxale
gavAkRiya wUwugalYiMxale
gavAkRiya wUwugalYiMxale
gavAkRiya wUwugalYallA
gavAkRiya wUwugalYallU
gavAkRiya wUwugalYallo
gavAkRiya wUwugalYallo
gavAkRiya wUwugalYallo
gavAkRiya wUwugalYalle
gavAkRiya wUwugalYalle
gavAkRiya wUwugalYalle
gavAkRiya wUwurigoskaravA
gavAkRiya wUwurigoskaravU
gavAkRiya wUwurigoskaravo
gavAkRiya wUwurigoskaravo
gavAkRiya wUwurigoskaravo
gavAkRiya wUwurigoskarave
gavAkRiya wUwurigoskarave
gavAkRiya wUwurigoskarave
gavAkRiya wUwurigoskaravA
gavAkRiya wUwurigoskaravU
gavAkRiya wUwurigoskaravo
gavAkRiya wUwurigoskaravo
gavAkRiya wUwurigoskaravo
gavAkRiya wUwurigoskarave
gavAkRiya wUwurigoskarave
gavAkRiya wUwurigoskarave
gavAkRiya wUwurigAgiyA
gavAkRiya wUwurigAgiyU
gavAkRiya wUwurigAgiyo
gavAkRiya wUwurigAgiyo
gavAkRiya wUwurigAgiyo
gavAkRiya wUwurigAgiye
gavAkRiya wUwurigAgiye
gavAkRiya wUwurigAgiye
gavAkRiya wUwurigAgiyA
gavAkRiya wUwurigAgiyU
gavAkRiya wUwurigAgiyo
gavAkRiya wUwurigAgiyo
gavAkRiya wUwurigAgiyo
gavAkRiya wUwurigAgiye
gavAkRiya wUwurigAgiye
gavAkRiya wUwurigAgiye
gavAkRiya wUwurigosugavA
gavAkRiya wUwurigosugavU
gavAkRiya wUwurigosugavo
gavAkRiya wUwurigosugavo
gavAkRiya wUwurigosugavo
gavAkRiya wUwurigosugave
gavAkRiya wUwurigosugave
gavAkRiya wUwurigosugave
gavAkRiya wUwurigosugavA
gavAkRiya wUwurigosugavU
gavAkRiya wUwurigosugavo
gavAkRiya wUwurigosugavo
gavAkRiya wUwurigosugavo
gavAkRiya wUwurigosugave
gavAkRiya wUwurigosugave
gavAkRiya wUwurigosugave
gavAkRiya wUwurigiMwalA
gavAkRiya wUwurigiMwalU
gavAkRiya wUwurigiMwalo
gavAkRiya wUwurigiMwalo
gavAkRiya wUwurigiMwalo
gavAkRiya wUwurigiMwale
gavAkRiya wUwurigiMwale
gavAkRiya wUwurigiMwale
gavAkRiya wUwuraMweVyA
gavAkRiya wUwuraMweVyU
gavAkRiya wUwuraMweVyo
gavAkRiya wUwuraMweVyo
gavAkRiya wUwuraMweVyo
gavAkRiya wUwuraMweVye
gavAkRiya wUwuraMweVye
gavAkRiya wUwuraMweVye
gavAkRiya wUwuroVdaneVyA
gavAkRiya wUwuroVdaneVyU
gavAkRiya wUwuroVdaneVyo
gavAkRiya wUwuroVdaneVyo
gavAkRiya wUwuroVdaneVyo
gavAkRiya wUwuroVdaneVye
gavAkRiya wUwuroVdaneVye
gavAkRiya wUwuroVdaneVye
gavAkRiya wUwuroVMxigeVyA
gavAkRiya wUwuroVMxigeVyU
gavAkRiya wUwuroVMxigeVyo
gavAkRiya wUwuroVMxigeVyo
gavAkRiya wUwuroVMxigeVyo
gavAkRiya wUwuroVMxigeVye
gavAkRiya wUwuroVMxigeVye
gavAkRiya wUwuroVMxigeVye
gavAkRiya wUwugalYigoskaravA
gavAkRiya wUwugalYigoskaravU
gavAkRiya wUwugalYigoskaravo
gavAkRiya wUwugalYigoskaravo
gavAkRiya wUwugalYigoskaravo
gavAkRiya wUwugalYigoskarave
gavAkRiya wUwugalYigoskarave
gavAkRiya wUwugalYigoskarave
gavAkRiya wUwugalYigoskaravA
gavAkRiya wUwugalYigoskaravU
gavAkRiya wUwugalYigoskaravo
gavAkRiya wUwugalYigoskaravo
gavAkRiya wUwugalYigoskaravo
gavAkRiya wUwugalYigoskarave
gavAkRiya wUwugalYigoskarave
gavAkRiya wUwugalYigoskarave
gavAkRiya wUwugalYigAgiyA
gavAkRiya wUwugalYigAgiyU
gavAkRiya wUwugalYigAgiyo
gavAkRiya wUwugalYigAgiyo
gavAkRiya wUwugalYigAgiyo
gavAkRiya wUwugalYigAgiye
gavAkRiya wUwugalYigAgiye
gavAkRiya wUwugalYigAgiye
gavAkRiya wUwugalYigAgiyA
gavAkRiya wUwugalYigAgiyU
gavAkRiya wUwugalYigAgiyo
gavAkRiya wUwugalYigAgiyo
gavAkRiya wUwugalYigAgiyo
gavAkRiya wUwugalYigAgiye
gavAkRiya wUwugalYigAgiye
gavAkRiya wUwugalYigAgiye
gavAkRiya wUwugalYigosugavA
gavAkRiya wUwugalYigosugavU
gavAkRiya wUwugalYigosugavo
gavAkRiya wUwugalYigosugavo
gavAkRiya wUwugalYigosugavo
gavAkRiya wUwugalYigosugave
gavAkRiya wUwugalYigosugave
gavAkRiya wUwugalYigosugave
gavAkRiya wUwugalYigosugavA
gavAkRiya wUwugalYigosugavU
gavAkRiya wUwugalYigosugavo
gavAkRiya wUwugalYigosugavo
gavAkRiya wUwugalYigosugavo
gavAkRiya wUwugalYigosugave
gavAkRiya wUwugalYigosugave
gavAkRiya wUwugalYigosugave
gavAkRiya wUwugalYigiMwalA
gavAkRiya wUwugalYigiMwalU
gavAkRiya wUwugalYigiMwalo
gavAkRiya wUwugalYigiMwalo
gavAkRiya wUwugalYigiMwalo
gavAkRiya wUwugalYigiMwale
gavAkRiya wUwugalYigiMwale
gavAkRiya wUwugalYigiMwale
gavAkRiya wUwugalYaMweVyA
gavAkRiya wUwugalYaMweVyU
gavAkRiya wUwugalYaMweVyo
gavAkRiya wUwugalYaMweVyo
gavAkRiya wUwugalYaMweVyo
gavAkRiya wUwugalYaMweVye
gavAkRiya wUwugalYaMweVye
gavAkRiya wUwugalYaMweVye
gavAkRiya wUwugalYoVdaneVyA
gavAkRiya wUwugalYoVdaneVyU
gavAkRiya wUwugalYoVdaneVyo
gavAkRiya wUwugalYoVdaneVyo
gavAkRiya wUwugalYoVdaneVyo
gavAkRiya wUwugalYoVdaneVye
gavAkRiya wUwugalYoVdaneVye
gavAkRiya wUwugalYoVdaneVye
gavAkRiya wUwugalYoVMxigeVyA
gavAkRiya wUwugalYoVMxigeVyU
gavAkRiya wUwugalYoVMxigeVyo
gavAkRiya wUwugalYoVMxigeVyo
gavAkRiya wUwugalYoVMxigeVyo
gavAkRiya wUwugalYoVMxigeVye
gavAkRiya wUwugalYoVMxigeVye
gavAkRiya wUwugalYoVMxigeVye
